【裁判字號】    90,易,1060
【裁判日期】    900515
【裁判案由】    毒品危害防制條例
【裁判全文】
臺灣臺中地方法院刑事判決                          九十年度易字第一六號
    公  訴  人  臺灣臺中地方法院檢察署檢察官
    被      告  甲○○
右列被告因違反毒品危害防制條例案件，經檢察官提起公訴（九十年度毒偵字第七一
五號）及移送併辦（九十年度毒偵字第二○○三、二一一七號），本院判決如左：
    主  文
甲○○連續施用第二級毒品，處有期徒刑伍月，如易科罰金，以參佰元折算壹日。
扣案之第二級毒品安非他命壹小包（毛重貳點貳公克），沒收銷燬之。扣案之吸食器
壹組及玻璃球管壹支均沒收。
    事  實
一、甲○○前因施用毒品案件，經依本院以八十八年度毒聲字第二六三○號裁定送觀
    察、勒戒後，認無繼續施用毒品之傾向，由臺灣臺中地方法院檢察署檢察官於民
    國八十八年五月二十日以八十八年度偵字第一一一三四號為不起訴處分並確定在
    案。又因施用毒品案件，再經依本院以八十九年度毒聲字第六二五九號裁定送觀
  察、勒戒後，仍認無繼續施用毒品之傾向，再由臺灣臺中地方法院檢察署檢察官
    於八十九年十二月八日以八十九年度毒偵字第六五七六、七四七九號為不起訴處
    分並確定在案。猶不知悔改，復明知安非他命已列為毒品危害防制條例第二條第
    二項第二款所稱之第二級毒品，竟仍基於施用第二級毒品安非他命之概括犯意，
    自八十九年十二月十一日起至九十年一月三十日二十一時許（起訴書誤載為十九
    時）止，向不詳姓名年籍綽號「明治」之男子處，以每四公克新臺幣五千元之價
    格購得第二級毒品安非他命後，即在位於臺中縣大甲鎮○○路三一巷二號住處，
    以將第二級毒品安非他命置於吸食器內，以火燒烤，使產生白煙吸入體內之方式
    ，每日施用二次，而連續施用第二級毒品安非他命多次。嗣於（一）九十年一月
    十二日十四時三十分許在上址為警查獲，並扣得其所有供施用第二級毒品安非他
    命之玻璃球管一支；（二）同日十五時二十五分接受臺中縣警察局大甲分局定期
    調驗時採集其尿液送驗，呈安非他命陽性反應；（三）同年月三十日二十二時許
    在位於臺中縣大甲鎮○○路七三號之大甲飯店五二三室內為警查獲，並扣得第二
    級毒品安非他命一小包（毛重二點二公克）及其所有供施用第二級毒品安非他命
    之吸食器一組。
二、案經臺中縣警察局大甲分局報告臺灣臺中地方法院檢察署檢察官偵查起訴及移送
    併辦。
    理  由
一、右揭犯罪事實，業據被告甲○○於本院調查及審理時坦承不諱，且被告於九十年
    一月十二日為警查獲及定期調驗時所採集之尿液、同年月三十為警查獲時所採集
    之尿液，經分送臺中縣衛生局、私立中山醫院附設孫中山先生紀念醫院藥物濫用
    檢測中心檢驗結果，確均呈甲基安非他命陽性反應，有臺中縣衛生局檢驗尿水報
    告書二份及私立中山醫學院附設孫中山先生紀念醫院藥物濫用檢測中心確認結果
    報告一份在卷可證，此外，並有現場照片二張在卷可憑、復有扣案之玻璃球管一
    支、安非他命一小包（毛重二點二公克）及吸食器一組可憑，足徵被告上開自白
    ，應與事實相符。從而被告自八十九年十二月十一日起至九十年一月三十日二十
    一時許止，連續非法施用第二級毒品安非他命多次之犯行，洵堪認定，應予依法
    論科。
二、被告前因施用毒品案件，經依本院以八十八年度毒聲字第二六三○號裁定送觀察
    、勒戒後，認無繼續施用毒品之傾向，由臺灣臺中地方法院檢察署檢察官於八十
    八年五月二十日以八十八年度偵字第一一一三四號為不起訴處分並確定在案。又
    因施用毒品案件，再經依本院以八十九年度毒聲字第六二五九號裁定送觀察、勒
    戒後，仍認無繼續施用毒品之傾向，再由臺灣臺中地方法院檢察署檢察官於八十
    九年十二月八日以八十九年度毒偵字第六五七六、七四七九號為不起訴處分並確
    定在案，有該不起訴處分書各一紙在卷可按。查安非他命係屬毒品危害防制條例
    第二條第二項第二款所指之第二級毒品，是被告因施用毒品，經二次觀察勒戒，
    均認無繼續施用傾向，分別由檢察官為不起訴處分確定後，五年內三犯施用第二
    級毒品安非他命，所為係犯同條例第十條第二項之施用第二級毒品罪。被告為施
    用而持有第二級毒品安非他命之行為，既意在供己施用，故持有之低度行為，應
    為施用之高度行為所吸收，不另論罪。被告自八十九年十二月十一日起至九十年
    一月三十日止，先後多次施用第二級毒品安非他命之犯行，時間緊接，且觸犯構
    成要件相同之罪，顯係基於概括犯意反覆為之，應依刑法第五十六條連續犯之規
    定，論以一罪，並加重其刑。如事實欄所示犯罪事實，公訴人僅就被告於九十年
    一月三十日二十一時許（起訴書誤載為十九時許）之犯行予以起訴，而未論及移
    送併辦及其餘部分犯行，惟被告該部分犯行，既與起訴部分有連續犯之裁判上一
    罪關係，自為起訴效力所及，本院自應併予審理。爰審酌被告前因施用毒品犯行
    ，甫經二次觀察、勒戒後，再施用第二級毒品安非他命不輟，無視於毒品對於自
    身健康之戕害及國家對於杜絕毒品犯罪之禁令，惡性非輕，然被告犯後坦承犯行
    ，態度尚稱良好等一切情狀，量處如主文所示之刑。併諭知易科罰金之折算標準
    。扣案之安非他命一小包（毛重二點二公克），為毒品危害防制條例第二條第二
    項第二款所指之第二級毒品，應依同條例第十八條第一項前段規定，沒收銷燬之
    。扣案之玻璃球管一支及吸食器一組，均屬被告所有，且為供本件犯罪所用之物
    ，業據其分於警訊、偵查、本院調查及審理時供明在卷，均依法宣告沒收。
據上論斷，應依刑事訴訟法第二百九十九條第一項前段，毒品危害防制條例第十條第
二項、第十八條第一項、第二十條第三項前段，刑法第十一條前段、第五十六條、第
四十一條第一項前段、第三十八條第一項第二款，罰金罰鍰提高標準條例第二條，判
決如主文。
中      華      民      國      九十      年      五      月    十五    日
                          臺灣臺中地方法院刑事第七庭
                                    審判長法  官   夏  一  
                                          法  官   林  郁  婷
                                          法  官   郭  妙  俐
右正本證明與原本無異。
如不服本判決，應於判決送達後十日內向本院提出上訴狀，上訴於臺灣高等法院臺中
分院( 須附繕本 )。
                                          書記官
中      華      民      國      九十      年      五      月    十五    日
附錄本案論罪科刑法條全文：
毒品危害防治條例第十條
施用第一級毒品者，處六月以上五年以下有期徒刑。
施用第二級毒品者，處三年以下有期徒刑。


司法院資訊處製作；財團法人民間司法改革基金會備份。
